【裁判字號】    89,簡上,69
【裁判日期】    890614
【裁判案由】    傷害
【裁判全文】
臺灣彰化地方法院刑事判決                          八十九年度簡上字第六九號
    上  訴  人  臺灣彰化地方法院檢察署檢察官
    上  訴  人
    即  被  告  甲○○
    選任辯護人  曾耀聰律師
右列上訴人因被告涉犯傷害案件，不服本院八十八年度彰簡字第四０七號中華民國八
十九年三月十八日第一審判決（聲請案號：八十八年度偵字第三九０九號），提起上
訴，本院管轄第二審之合議庭判決如左：
    主      文
上訴駁回。
    事      實
甲○○因乙○○○在其相鄰土地蓋房屋，建築水泥不慎噴灑其所有之房屋引發糾紛，
彼此關係惡劣，於民國八十七年九月四日上午六時三十分許，適乙○○○騎乘機車行
經彰化縣秀水鄉○○村○○街四九八號甲○○住處前之巷道時，甲○○竟基於傷害故
意，自右側出手推倒乙○○○之機車，致乙○○○人車倒地，甲○○更進而徒手毆打
乙○○○之身體多下，使乙○○○受有頭部外傷併頭枕部瘀傷二公分、右上肢及左下
肢多處擦傷。案經乙○○○訴由彰化縣警察局鹿港分局報請臺灣彰化地方法院檢察署
檢察官偵查聲請簡易判決處刑。
    理      由
一、訊據被告甲○○矢口否認有何傷害犯行，辯稱：本件係告訴人乙○○○騎機車故
    意由後追撞被告右腳部位，而自行倒地受傷，其未毆打告訴人云云。惟查右開犯
    罪事實，業據告訴人於警訊及偵審中指訴綦詳，核與證人李正揚（另因傷害被告
    案件，經判處罪刑確定）於警訊及偵查中證述情節相符，並有告訴人所提診斷書
    一紙及照片四幀在卷可資佐證。參以卷附現場照片所示，告訴人之機車係呈向左
    側路邊倒地，足見該使機車倒地之力量，應係來自機車右側；果按被告所辯，告
    訴人之機車係先撞及其右腳，依正常生理反應，被告因右腳受痛刺激，應即向左
    閃躲，則機車之左前側勢將形成阻力，而向右前側偏滑倒地，此顯與現場照片所
    示機車倒地情形不符，亦足證被告所辯與事實相違，告訴人指訴遭被告自右側推
    倒其機車，則與照片所示相符。被告事後所辯，顯係卸責之詞，不足採信，本件
    罪證明確，被告犯行堪予認定。
二、核被告所為，係犯刑法第二百七十七條第一項之傷害罪。原判決審酌被告與告訴
    人之關係，犯罪之情節及傷害之程度等一切情狀，量處被告拘役四十日，並諭知
    易科罰金之折算標準，認事用法及量刑，均堪稱允當，檢察官上訴意旨指摘量刑
    過低，及被告上訴意旨否認犯行，均無理由，應予駁回。
三、據上論斷，應依刑事訴訟法第四百五十五條之一第一項、第三項、第三百六十八
    條，判決如主文。
中      華      民      國    八十九    年      六      月    十四      日
                                      審判長法官   邱  顯  祥
                                      法      官   林  慧  英
                                      法      官   王  紋  瑩
右正本證明與原本無異。
不得上訴。
                                      法院書記官   簡  茂  村
中      華      民      國    八十九    年      六      月    十五      日


司法院資訊處製作；財團法人民間司法改革基金會備份。
